# 非同一控股合并，被购买方评估后一项资产减值，第二年再评估，对合并报表编制的影响

提问人：Ivyqiao 时间：2019-07-27 12:00:01
非同一控制下企业合并被购买方评估后固定资产减值，第二年被购买方又进行评估固定资产减值，以上两种情况对合并报表编制的影响
被合并方在购买日的固定资产评估价值 100 万，原账面 200 万，减值 100万，合并时认可 100 万；第二年被合并方评估，原账面 200 万资产再评估价 80 万并进行帐务处理，那么在编制合并报表时，是否将此固定资产 200万资产，滚动调减 100 万，被合并方单体确认减值 120 万，那么此项资产200-100-120=-20 万，是不是就不合理，是不是在合并层面此项资产减值认可的是 20 万？请教一下，是否可以这么理解？

回答人：chenyiwei
你的问题含义不清楚，也没有考虑资产在购买日后的折旧或摊销问题，另外 “评估减值” 的具体含义是什么，与会计上讨论的资产减值是否一致？即“第二年被合并方评估，原账面 200 万资产再评估价 80 万” 中的 80 万，是否代表了该固定资产的可收回金额？
如果是，并且假设不考虑资产的折旧摊销问题，则个别报表层面累计计提减值准备 120 万，但合并层面累计计提减值 20 万元。这两者的差异是由同一项资产在两个层面的成本和账面价值基础不同所导致的。

提问人：Ivyqiao 时间：2019-07-27 16:41:42
陈老师，我重新组织下语言，在不考虑折旧摊销的影响前提下，在购买日，被购买方一项资产评估后可收回金额是 100 万，原账面是 200 万。
第二年被购买方又进行了资产评估，上述同一资产的可收回价为 80 万，并进行账务处理，资产减值为 120 万，
因同一项资产造成的在编制合并报表时，非同一控股合并公允调整分录借：固定资产 -100
贷：长投 -100
那么在合并层面认可的此项资产减值为 20 万，而不是单体确认的 120 万，需要调整 100 万的资产减值损失，这样处理对么？

回答人：chenyiwei
是这样。合并层面确认的减值损失是 20 万元。

提问人：Ivyqiao 时间：2019-07-28 13:22:36
再请教您一下，被购买方确认的此项资产减值损失是在当期 120 万，合并层面认可的减值是 20 万，需要调整 100 万的减值损失，是直接调未分配利润么？如果直接调未分配林润，利润表和所有者权益表的未分配利润就勾稽不回去了，是不是在合并底稿中调当期资产减值损失呢？可以这样理解么？

回答人：chenyiwei
合并抵销分录中调整当期的资产减值损失。